臺灣苗栗地方法院民事裁定　　　　　　　100年度護字第182號
聲　請　人　苗栗縣政府
法定代理人　劉政鴻　　
相　對　人　A00000000.
法定代理人　A00000000.
　　　　　　A00000000.
上列當事人間聲請兒童保護安置事件，本院裁定如下：

    主    文
准將相對人A00000000 自民國100 年10月29日起繼續安置4 週至
民國100 年11月25日止。
聲請程序費用新台幣1,000元由聲請人負擔。
    理    由
一、聲請意旨略以：聲請人為兒童及少年福利主管機關，於民國
    100 年8 月9 日接獲苗栗縣警察局頭份分局通報稱：查獲相
    對人有從事性交易之虞，經聲請人派員至警局瞭解，並陪同
    製作警訊筆錄，相對人確實於網路即時通邀約男子包養，並
    於100 年8 月7 日清晨5 時，分別以新台幣3 千、5 千元為
    代價，開裸體視訊供該名男子觀看、錄影相對人之上半身及
    下半身，嗣完成性交易後，該名男子未依約給予金錢，為提
    供相對人必要之保護與觀察輔導，聲請人依兒童及少年性交
    易防制條例第15條將相對人緊急安置，並依同條例第16條第
    1 項規定提出報告，聲請繼續安置相對人4 週等語。
二、按司法警察查獲及救援從事性交易或有從事之虞之兒童或少
    年時，應立即通知主管機關指派專業人員陪同兒童或少年進
    行加害者之指認及必要之訊問，並於24小時內將兒童或少年
    移送直轄市、縣（市）主管機關設置之緊急收容中心；上開
    主管機關所設之緊急收容中心應於安置起72小時內，提出報
    告，聲請法院裁定，法院受理前項報告時，除有下列情形外
    ，應裁定將兒童或少年交付主管機關安置於短期收容中心：
    （一）該兒童或少年顯無從事性交易或從事之虞者，法院應
    裁定不予安置，並交付該兒童或少年之法定代理人、家長、
    最近親屬或其他適當之人。（二）該兒童或少年有特殊事由
    致不宜安置於短期收容中心者，法院得裁定交由主管機關安
    置於其他適當場所。兒童及少年性交易防治條例第15條第1
    項、第16條第1 項、第2 項定有明文。
三、經查，聲請人主張之事實，業據其提出苗栗縣警察局頭份分
    局調查筆錄、苗栗縣政府緊急收容報告書1 份附卷可稽，堪
    認相對人父母離異，相對人與父親及其再婚配偶同住，惟相
    對人自國小起交友複雜，放學後經常在外遊蕩，家人未能有
    效約束，而相對人與父親之再婚配偶相處並不融洽，時有衝
    突，相對人父親未能適時排解，面對相對人之偏差行為亦無
    力管教，考量相對人尚未建立正確之社會價值觀，缺乏是非
    判斷能力，處於價值偏差、缺乏規範之生活環境，宜對其施
    予觀察輔導，導正價值觀，以維其權益。另相對人並無不宜
    短期安置之特殊事由，是聲請人聲請將相對人繼續安置4 週
    至100 年11月25日止，核無不合，應予准許。
四、依非訟事件法第21條，裁定如主文。
中    華    民    國   100    年    11    月    8     日
                  家事庭法  官  李麗萍
以上正本係照原本作成。
如對本裁定抗告須於裁定送達後10日內向本院提出抗告狀，並提
出抗告費用新台幣1,000元。
                        書記官  陳慧玲
中    華    民    國  100     年    11    月    8     日